臺灣高等法院臺中分院刑事判決　　　　　　九十一年度重上更（三）字第一九四號
　　上　訴　人
　　即　被　告　丁○○
　　選任辯護人　張居德
右上訴人等因違反毒品危害防制條例等案件，不服臺灣彰化地方法院八十七年度訴字
第四七二號中華民國八十八年九月二十日第一審判決（起訴案號：臺灣彰化地方法院
檢察署八十七年度偵字第○五○七號，併辦案號：臺灣彰化地方法院檢察署八十七年
度偵字第四四二號），提起上訴，判決後經最高法院第三次發回更審，本院判決如左
：
      主  文
原判決關於丁○○意圖販賣而持有毒品、意圖販賣而非法持有化學合成麻醉藥品與定
執行刑部分均撤銷。
丁○○共同意圖販賣而持有毒品，累犯，處有期徒刑拾壹年貳月，扣案之海洛因淨重
壹零玖貳點玖貳公克沒收銷燬、安非他命淨重壹壹零點貳捌公克及附表所示之物沒收
。
      事  實
一、丁○○有賭博、麻醉藥品管理條例等前科，於民國（下同）八十六年間又因違反
    麻醉藥品管理條例，經臺灣新竹地方法院判處有期徒刑六月確定，於八十六年十
    月二十一日易科罰金執行完畢，與丙○○、乙○○（均經判決確定）均有施用海
    洛因或化學合成麻醉藥品安非他命之習慣，因耗費不輕，且見販售毒品有利可圖
    並為減輕費用負擔，遂將渠等三人於八十六年十一月至八十七年一月十二日間某
    日向不詳姓名之販毒者所買入，原供渠等自己施用而非法持有之不詳重量之毒品
    海洛因及化學合成麻醉藥品安非他命，共同基於意圖販賣而非法持有之犯意聯絡
    ，將丙○○所出面承租位於彰化縣員林鎮○○里○○街二十一號其中一０一室、
    六０七室作為販賣毒品海洛因及安非他命之場所，並備置三人所共有之電子秤二
    台、研磨機二台，以供大塊研磨及秤重之用，另備用共有之老虎鉗一支、壓縮機
    一台，以供夾取及壓縮之處理，而將原先購買供自己施用之不詳重量之海洛因摻
    入澱粉類之白色粉末後，再行分裝，並將分裝後之海洛因及三包化學合成麻醉藥
    品安非他命，分別藏放於丁○○及丙○○居住之上述一０一及六０七室內（一０
    一室自八十七年一月十日起由乙○○居住），及共同使用之N3－9298號自用小客
    車置物箱內，擬俟機出售。
二、嗣於八十七年一月十三日十八時許，經警在彰化縣員林鎮○○里○○路○段四八
    六號檳榔攤前查獲丙○○、丁○○、乙○○，並在渠等所共同駕駛及搭乘之N3－
    9298號自用小客車之置物箱內臨檢查獲海洛因乙包，經帶同丁○○回彰化縣警察
    局員林分局員林派出所，又在丁○○身上查獲海洛因乙包，經帶同至彰化縣員林
    鎮○○街二十一號一０一室（原審誤載為六○七室），在床頭櫃前查獲海洛因一
    包、安非他命三包（經送鑑定後，淨重一一○．二八公克），另在六０七室丙○○、丁○○所居住之房間床頭櫃下查獲海洛因二包（經送鑑定後，淨重一０九二
    ．九二公克，純度４．１８％，純質淨重四十五．六八公克）及丙○○、丁○○
    、乙○○所共有如附表所示之物空塑膠袋一大包、老虎鉗一支、壓縮機一台、電
    子秤二台、研磨機二台。
三、案經彰化縣警察局員林分局報請臺灣彰化地方法院檢察署檢察官偵查起訴暨由檢
    察官移送併辦。
      理  由
一、訊據被告丁○○雖矢口否認犯罪，辯稱：伊和丙○○同居，自己也有家庭，常彰
    化、台北來來去去，身上所帶被查獲的毒品是丙○○給伊帶回台北吸的，被查獲
    時因有吃藥，人迷迷糊糊的，其餘被查獲的毒品及器具與伊無關，只知道黑龍、
    王文章等人有來找丙○○，都是丙○○、乙○○和對方接觸，聽丙○○講是黑龍
    拿來的，伊沒有工作，沒有能力買毒品，丙○○及乙○○亦始終未供稱扣案之其
    餘毒品是伊所有或伊共同意圖販賣而持有，被查獲之房間且非伊承租，伊對毒品
    亦無從支配使用，自非共同持有云云。
、惟查：就員林鎮○○街二十一號一０一及六０七室、被告丁○○身上暨上述自小
    客車內所查獲之毒品來源：
(一)警訊時（見彰化縣警察局員林分局刑案偵查卷宗）：
(１)被告丁○○供稱：在伊口袋內及一０一、六０七室內所查獲之毒品不知係何人所
    有．．．其吸食安非他命之來源是丙○○給她的等語（見該卷第五頁反面、第六
    頁正面、第七頁反面）。
(２)丙○○供稱：警方於員林鎮○○里○○街二十一號六０七室所查獲之安非他命、
    海洛因均係朋友「黑龍」所有，「黑龍」說要我將那些毒品賣掉．．．，空塑膠
    袋一大包、老虎鉗一個、壓縮機一台、電子秤二個及研磨機二台，亦是黑龍所有
    ，．．一０一室之前都是伊所租無誤，但在伊朋友乙○○來住於一０一室前都是
    我高雄朋友黑龍所住，警方所查獲之毒品都是黑龍所有，因為伊及丁○○均有吸
    毒習慣才將一部份之毒品放於六０七室，並帶一些在身上以免毒癮發作，丁○○
    身上那包也是伊放在她身上等語（見該卷第三頁）；
(３)乙○○供稱：警方在一０一室所查獲之海洛因及安非他命均是丙○○所有，另於
    該址六０七室查獲之海洛因及空塑膠袋一大包、老虎鉗一個、壓縮機一台、電子
    秤二個、研磨機二台，暨N3－9298號自小客車內所查獲之海洛因，亦是丙○○所
    有等語（見該卷第九頁正面）。
(二)於偵查時，被告丁○○供稱：伊不知道口袋內被查獲之海洛因係何人所有，丙○○說外套是阿芳的，．．．在六０七室所查扣之海洛因，伊亦不知從何來，丙○○告訴伊說，是那天下午有人拿貨來，伊等已經缺貨很多天，丙○○說每人出二
    十五萬元，錢還沒給等語（詳偵字第五０七號卷第四十三頁反面），丙○○、乙○○則均供稱：查扣之海洛因及安非他命，係渠等與丁○○三人各出二十五萬元
    ，一起向王文章買的，另查獲之海洛因及空塑膠袋一大包、老虎鉗一個、壓縮機
    一台、電子秤二個、研磨機二台，則係王文章帶過來的等語（詳偵字第五０七號
    卷第四十一頁反面、第四十二頁正面、第四十五頁正面、第七十六頁反面、第七
    十七頁正面、第七十八頁正面）。
(三)於檢察官向原審法院聲請羈押，原審法院訊問時（詳原審八十七年度聲羈字第一
    三號卷）：
(１)被告丁○○供稱：在伊口袋內、自小客車及一０一、六０七室內所查獲之海洛因
    及安非他命係渠等三人所有向綽號「王仔」所購買，電子秤係王文章所有，他將
    手提袋內之東西都給伊等等語（詳該卷第六頁正、反面，第七頁正面）。
(２)丙○○供稱：在自小客車內及一０一、六０七室內所查獲之海洛因及安非他命係
    渠等三人向王文章買的，總共七十五萬元，電子秤係王文章帶來的，黑龍即係王
    文章，因在警察局作筆錄時，有看到王文章，所以未講王文章，改講黑龍等語（
    詳該卷第七頁反面，第八頁正、反面）。
(３)乙○○供稱：在永和街二十一號及自小客車內所查扣之海洛因，係伊等三人向王
    文章所合買，扣案之安非他命係八十二年別人拿槍枝，安非他命我一起放到現在
    ，伊不知電子秤從何來等語（詳該卷第九頁反面及第十頁正、反面）。
(四)於原審及本院前二次審理時，被告與丙○○、乙○○三人時而供稱：扣案之毒品
    係向王文章所購買（詳原審第一卷第二十三頁反面丙○○之供詞，第四十七頁正
    、反面乙○○之供詞，第一一六頁反面丁○○之供詞）；時而供稱：扣案之毒品
    係向黑龍所購買（詳原審第一卷第七十一頁正面丙○○之供詞，第二卷第三十頁
    反面丁○○之供詞）；時而供稱：係向黑龍及王文章所購買（詳原審第二卷第六
    十一頁正面、第七十六頁正面丙○○之供詞），於本院訊問時被告丁○○供稱：
    伊只知道王文章、黑龍有拿一個包包，過程如何伊不清楚，聽丙○○講是黑龍拿
    來的等語，丙○○先供稱：是向王文章買的，嗣又稱是向黑龍買的，不知黑龍之
    姓名等語，乙○○則供述：是向王文章買的，不知黑龍之姓名等語。
(五)就扣案毒品之來源，被告三人所供互有出入且先後不一，三人於警訊時均未提及
    該毒品係黑龍或王文章所販賣，而於移送檢察官偵查中卻均供稱扣案毒品係三人
    所共同出資，每人各出資二十五萬元，向王文章所購買，其真實性即有可疑，嗣
    渠等於原審及本院前審暨本院訊問時，時而供稱係向王文章所購買，時而稱係向
    黑龍所購買，時而又稱係向黑龍及王文章所購買，亦有不合，又丙○○、乙○○
    始終無法供出黑龍之真實姓名，於本院訊問時仍供稱：不知黑龍之姓名，被告丁○○於本院調查時稱：黑龍即王文章自不可採，且警察於上開員林鎮○○街二十
    一號一○一及六○七室並未查獲黑龍或其他人居住之衣服及物品，另警員當時係
    在員集路檳榔攤前，看到電動玩具店只有被告與丙○○、乙○○三人在玩，發現
    可疑乃趨前臨檢，並在車上查獲海洛因等毒品，並在上開被告與丙○○、乙○○
    員林鎮○○街租住處查獲扣案之安非他命及海洛因，警方正在搜查當時，適逢王
    文章前來按門鈴，乃將王文章一併帶回警局，當時警員係穿著便衣，王文章不知
    是警察，他表示要跟乙○○買藥等情，亦據現場處理警員施佳序、吳銓瀧於本院
    前審證述甚詳（詳本院更一案卷一第六十一、六十二頁）；另證人王文章於警局
    亦稱：伊至員林鎮○○里○○街二一號公寓按六０七室電鈴，警方就下來問伊要
    找何人做何事，伊說要找阿章買安非他命，警方就帶乙○○及一大包毒品下來等
    語（詳員林分局警卷第十一頁反面）；參以扣案之安非他命及海洛因均為違禁物
    ，價格昂貴，販賣者在未取得現款前豈會輕易先交貨與被告等人，足見丙○○、
    乙○○所稱，在租處所查扣之毒品係向王文章或黑龍所買及被告丁○○於本院調
    查時所辯，聽丙○○講是黑龍拿來的云云，應係被告三人經警移送後串證之詞。
、次查扣案之毒品，經送請法務部調查局鑑定結果分別係安非他命及海洛因，其中
    安非他命淨重一一○．二八公克、海洛因淨重一○九二．九二公克（純度４．１
    ８％，純質淨重４５．６８公克），有法務部調查局鑑定通知書二紙在卷可稽（
    詳原審卷二第七○頁及偵字第五○七號卷第六四頁），上述海洛因，經本院前審
    囑託法務部調查局解析其成分結果顯示：含有澱粉成分，有該局八十九年十一月
    三日（８９）陸（一）字第８９０７７９７３號函一份在卷可參，嗣經本院前審
    就上開海洛因已摻雜澱粉異物之情況下，是否仍能逕行施用？據該局覆稱：經查
    閱美國ＴｉｍＭａｒｎｅｌｌ所著之：ＤｒｕｇＩｄｅｎｔｉｆｉｃａｔｉｏｎ
    Ｂｉｂｌｅ第五六九頁及第五七０頁，澱粉與奎寧、奶粉、維他命．．．等成分
    經常被用做稀釋海洛因粉末之原料，而經澱粉稀釋後之海洛因粉末可經水溶解，
    再以湯匙、棉花等簡單工具過濾並取得澄清液後逕行施用於人體靜脈注射，或不
    經任何處理直接以鼻吸，或製成海洛因煙捲以燒煙吸食等方式施用（詳本院更一
    卷第二宗第二十一頁所附該局八十九年十二月二十日（８９）陸（一）８９０９
    ８１７０號函），上開海洛因雖已摻雜澱粉，但仍可不經任何處理直接以鼻吸，
    或製成海洛因煙捲，以燒煙吸食等方式施用，自可供販售，被告於本院前審所辯
    ，海洛因純度甚低不可能供作販賣云云，自不足採，再上開在員林鎮○○街二十
    一號一０一室、六０七室及被告丁○○暨其與丙○○、乙○○共同使用之自小客
    車上查扣之海洛因及安非他命之數量顯逾一般人平日施用所需之數量，而前開一
    ０一室及六０七室均係丙○○所承租，由乙○○及丙○○、被告丁○○所分住（
    詳丙○○、乙○○及被告警訊供述)，且除毒品外，復有電子秤、研磨機、老虎
    鉗、壓縮機及大塑膠袋遭扣案，另有小型小包塑膠袋數百個（詳上述偵字第五０
    七號卷第三三、三四頁所附照片），據證人即警員施佳序、吳銓瀧於原審時證稱
    ：被告等於八十七年一月十三日為警查獲當時，毒品係放在一個旅行用之公事包
    裡，另空塑膠袋、老虎鉗、壓縮機、研磨機一台，砰（磅之誤）秤都在手提袋內
    ，另一台研磨機在房間內．．．．，他們都用同一機種在研磨毒品．．．查到海
    洛因和安非他命放在床頭櫃上，裝成一包．．．（老虎鉗、壓縮機、電子秤）放
    在手提袋內（詳原審卷二第四十五至四十七頁）；另證人即警員張樹權於原審證
    稱：「海洛因是一小包一小包的，再裝成一大包的，並有拍照存證」（詳原審卷
    二第一三一頁正面，照片參前述五０七號偵卷第三十四頁、第三十五頁），若被
    告等僅單純持有或供己施用，何須電子秤、研磨機、塑膠袋、老虎鉗、壓縮機？
    又何必將毒品分裝囤積在住處之內？更於海洛因內摻入澱粉類，參以丙○○另於
    八十六年十月二十八日在彰化縣埤頭鄉○○路○○路一六號家中被查獲之海洛因
    ，亦同樣摻有澱粉成分（詳上開法務部調查局八十九年十一月三日（８９）陸（
    一）字第８９０７７９７３號函），丙○○、乙○○因共犯本件犯行業經判決確
    定，有本院九十年度上更二字第三二五號判決書在卷可案，堪認扣案之海洛因係
    被告等為充重量之用，加入不詳之澱粉類粉末以扣案器具混合研磨、分裝，與扣
    案之安非他命均為被告與丙○○、乙○○共同意圖販賣而持有，彼此間有犯意聯
    絡，丙○○、乙○○於本院調查時供稱：購買毒品時丁○○並不在場等語，尚不
    足為有利被告丁○○之認定。
、再查丙○○於本院調查時供稱：伊於八十六年十月在彰化縣埤頭鄉被查獲持有海
    洛因，十一月份沒有被查過等語，另丙○○八十六年十月二十八日被查獲之海洛
    因與本案查扣之海洛因經鑑定結果，其純度不同（詳卷附法務部調查局鑑定報告
   ），顯見其來源不同、購買日期不一，且本件扣案之上開海洛因及安非他命數量
    大、價格高，當非丙○○八十六年十月二十八日被查獲後短短數日即能與被告及
    乙○○籌資購得，扣案之海洛因及安非他命應係被告與丙○○、乙○○等人於上
    開八十六年十月二十八日丙○○被查獲後之同年十一月間至八十七年一月十二日
    間某日方自不詳姓名者購買，本院審酌並無證據足認被告等係分次購得扣案之海
    洛因及安非他命，且被告與丙○○、乙○○間有施用安非他命、海洛因之劣習（
    詳台灣高等法院被告等之全國前案紀錄表)，除王文章於案發當天欲向被告乙○○購買毒品，但尚未交易即為警查獲外（詳如後述），並未查獲有人向被告等人
    購買毒品之相關事證，依「罪疑唯輕」有利於被告之法理，應認被告與丙○○、
    乙○○等係同時購入扣案之海洛因及安非他命，購入之初擬供己施用，嗣因認販
    售毒品有利可圖並為減輕渠等施用毒品之費用負擔，始起意販售，並於海洛因內
    摻入澱粉類增加重量，又被告三人於本件獲案之初，均未供稱扣案海洛因內之雜
    質係警員所摻，證人吳銓瀧於本院前審調查時證稱：在現場並未查獲其他不明之
    粉末摻雜在內等語（詳本院更二卷第一一三頁），況本件與丙○○八十六年十月
    二十八日被查獲之時間、地點及警員均不相同，豈會均遭摻入澱粉類粉末之理，
    丙○○於本院調查時稱：海洛因的數量可能是送鑑定時加進去的等語，自不足採
    ，亦難據為有利被告之認定。
、末查警訊筆錄雖記載在前開自小客車之置物箱內臨檢查獲之海洛因乙包，毛重為
    二九．二公克，在被告丁○○身上查獲之海洛因乙包，毛重為三七．七公克，在
    上述一０一室床頭櫃前查獲之海洛因一大包，毛重為八七五公克，另在上述六０
    七室丙○○、丁○○所居住之房間床頭櫃下查獲之海洛因二包，毛重為一一四．
    六公克，總計毛重為一０五六．五公克，與法務部調查局鑑驗通知書上所記載之
    淨重一０九二．九二公克相較，該批毒品查獲時之毛重，反較鑑驗後之淨重為少
    ，經查警員查獲該批毒品時，係向商家借用作生意之磅秤秤重，警員在現場並未
    查獲其他不明之粉末摻雜在內等語，業據證人即警員吳銓瀧於本院前審調查時證
    述明確（詳本院更二卷第一一三頁），警方與法務部調查局所使用之磅秤並非同
    一，因磅秤精準度之不同，所秤得之重量難免有異，縱使毛重與淨重有些微之差
    異，亦不足作為有利於被告之認定，被告雖另辯稱：伊於警訊時因吸食毒品，人
    迷迷糊糊沒有工作，沒能力買毒品，惟被告之警訊筆錄，均係針對所問而回答，
    井然有序，有該警訊筆錄在卷可憑，另縱認被告沒有工作，亦難遽認其沒能力買
    毒品，被告所辯顯不足採。另證人王文章於八十七年一月十三日案發當天固擬向
    被告乙○○購買安非他命，但未及交易之前，被告及丙○○、乙○○等人即遭警
    查獲，雖證人王文章於警訊雖供稱：曾於八十六年十二月十日向被告乙○○購買
    安非他命一次，但乙○○始終否認其情，且證人王文章就如何與乙○○購買之經
    過，如何聯絡及細節如何均未清楚供述，而前開第六０七室係被告丁○○、丙○○所共同居住之地點，乙○○是案發前三日左右始至該一０一室居住（詳丙○○
    、乙○○及被告之警訊筆錄），當時正值案發不久，丙○○就乙○○何時至該租
    屋處居住，記憶應較清晰，所述自堪採信，證人王文章於原審就向乙○○買安非
    他命先稱一次，經原審法官提示警訊筆錄並告以要旨，又改稱二次（詳原審卷第
    二宗第三十一頁），核其前後就買賣之次數已有不一，且證人王文章既稱：伊只
    認識乙○○，並係向乙○○所買的，又何以會在八十七年一月十日前在該六０七
  室買賣取貨，證人王文章之供詞既有瑕疵，自不能採為乙○○已販賣安非他命之
    惟一證據，併予敘明。綜上所述，本件事證已臻明確，被告所辯顯係脫卸之詞，
    共犯丙○○、乙○○所述購買毒品時丁○○並不在場等語，與客觀事實不合如上
    述，顯係迴護被告之詞，均不足採信，被告犯行應堪認定。
二、查被告行為後，毒品危害防制條例業於八十七年五月二十日修正公布施行，並於
    同年月二十二日生效，依該條例第二條第二項第一、二款規定，海洛因係屬該條
    例所稱第一級毒品，安非他命原屬化學合成麻醉藥品，亦改列為該條例所稱第二
    級毒品，依該條例第五條第一項規定：「意圖販賣而持有第一級毒品者，處無期
    徒刑或十年以上有期徒刑，得併科新台幣七百萬元以下罰金」，該條例第五條第
    二項規定：「意圖販賣而持有第二級毒品者，處五年以上有期徒刑，得併科新台
    幣五百萬元以下罰金」，較諸修正前肅清煙毒條例第七條第一項規定：「意圖販
    賣而持有毒品或鴉片者，處無期徒刑，或十年以上有期徒刑，得併科三十萬元以
    下罰金。」，麻醉藥品管理條例第十三條之一第二項第二款規定：「意圖販賣而
    非法持有（麻醉藥品）者，處三年以上十年以下有期徒刑，得併科三萬元以下罰
    金。」，顯然較重，依刑法第二條第一項但書規定，適用修正前之肅清煙毒條例
    及麻醉藥品管理條例論罪科刑。核被告丁○○所為係犯修正前肅清煙毒條例第七
    條第一項之意圖販賣而持有毒品海洛因罪及麻醉藥品管理條例第十三條之一第二
    項第二款之意圖販賣而非法持有化學合成麻醉藥品罪（公訴人於起訴書記載被告
    犯意圖販賣而持有麻醉藥品罪，起訴法條誤載為麻醉藥品管理條例第十條之一第
    二項第二款，顯係筆誤，併予敘明)。被告與丙○○、乙○○間有犯意聯絡及行
    為分擔，為共同正犯，又被告與丙○○、乙○○等同時向不詳姓名者購買扣案海
    洛因及麻醉藥品安非他命擬供施用，嗣見販售毒品有利可圖並為減輕費用負擔，
    始起意販賣，同時同地持有海洛因及麻醉藥品安非他命，屬想像競合犯，應從一
    重之意圖販賣而持有海洛因毒品罪處斷，再被告丁○○有賭博、麻醉藥品管理條
    例等前科，於八十六年間又因違反麻醉藥品管理條例，經臺灣新竹地方法院判處
    有期徒刑六月確定，於八十六年十月二十一日易科罰金執行完畢，有台灣高等法
    院被告全國前案紀錄表在卷可考，五年以內再犯本件有期徒刑以上之罪，為累犯
    ，除意圖販賣而持有毒品海洛因罪，法定本刑無期徒刑部分不得加重外，其餘部
    分依法加重其刑。原審予以論罪科刑，固非無見，惟原審判決認：
　　I、被告丁○○與丙○○另構成意圖販賣而非法持有麻醉藥品罪，且被告就意圖
        販賣而非法持有海洛因之犯行另與綽號「黑龍」者間亦有共犯之關係。
　　II、被告丁○○累犯加重時，就所犯意圖販賣而持有毒品海洛因罪部分，未說明
        法定本刑無期徒刑部分不加重。
　　III、本件被告犯罪既應適用修正前肅清煙毒條例及麻醉藥品管理條例之規定，則
        應一體適用，不得將主刑與從刑分別割裂適用，原審將海洛因、安非他命沒
        收部分，適用毒品危害防制條例規定沒收，即有未合。
　　Ⅳ、被告意圖販賣而持有毒品海洛因、安非他命之犯行，其本身即為持有行為，
        無庸再論被告持有毒品之低度行為，為意圖販賣而持有毒品之高度行為所吸
        收，原判決於理由中贅述該持有之低度行為為意圖販賣而持有毒品之高度行
        為所吸收。
　　均尚有未洽，上訴人即被告上訴否認犯罪，雖不足採，然原判決既有如上可議之
    處，即屬無可維持，應由本院將原判決關於被告丁○○意圖販賣而持有毒品及意
    圖販賣而非法持有化學合成麻醉藥品暨定執行刑部分予以撤銷改判。爰審酌被告
    犯罪之動機、目的、手段及扣案之毒品數量雖多但尚未販賣暨犯罪後之態度等一
    切情狀，量處如主文第二項所示之刑。扣案之海洛因淨重一○九二．九二公克，
    依修正前肅清煙毒條例第十二條前段規定沒收銷燬之，安非他命淨重一一○．二
    八公克係違禁物，依刑法第三十八條第一項第一款規定宣告沒收，另空塑膠袋一
    大包、老虎鉗一支、壓縮機一台、電子秤二台及研磨機二台，係被告三人共有，
    供渠等犯罪之用，依修正前肅清煙毒條例第十三條第一項規定宣告沒收。又公訴
    人以被告丁○○，無業，亦有賭博、麻藥、槍砲、煙毒前科多次，認其有犯罪之
    習慣，聲請依刑法第九十條規定宣告於刑之執行完畢或赦免後，令入勞動場所強
    制工作云云，惟本院認被告丁○○上開所犯意圖販賣而持有海洛因毒品之罪名，
    其法定刑甚重，本院諭知如主文第二項所示之刑，已足收懲戒之效，爰不再為強
    制工作之諭知。
三、據上論斷，應依刑事訴訟法第三百六十九條第一項前段、第三百六十四條、第二
    百九十九條第一項前段、修正前肅清煙毒條例第七條第一項、第十二條前段、第
    十三條第一項、麻醉藥品管理條例第十三條之一第二項第二款、刑法第十一條前
    段、第二條第一項但書、第二十八條、第五十五條、第四十七條、第三十八條第
    一項第一款，判決如主文。
本案經檢察官甲○○到庭執行職務。
中      華      民      國      九十一    年    十一    月    二十六    日
                                   臺灣高等法院臺中分院刑事第九庭
                                         審判長法　官  康  應  龍
                                               法　官　吳　重　政
                                               法　官　趙  春  碧
右正本證明與原本無異。
如不服本判決應於收受送達後十日內向本院提出上訴書狀，其未敘述上訴之理由者並
得於提起上訴後十日內向本院補提理由書（均須按他造當事人之人數附繕本）。
                                               書記官  黃  薰  慧
中      華      民      國　  九十一     年     十一      月   二十九   日
附表：
１、空塑膠袋一大包
２、老虎鉗一支
３、壓縮機一台
４、電子秤二台
５、研磨機二台
                                                              　　　　　Ｆ
